【裁判字號】    89,訴,741
【裁判日期】    900119
【裁判案由】    偽造文書
【裁判全文】
臺灣嘉義地方法院刑事判決                          八十九年度訴字第七四一號
    公  訴  人  臺灣嘉義地方法院檢察署檢察官
    被      告  甲○○○
右列被告因偽造文書案件，經檢察官提起公訴（八十九年度偵字第七一六五號），本
院判決如左：
    主  文
甲○○○行使偽造私文書，足以生損害於公眾及他人，處有期徒刑貳月，如易科罰金
，以參佰元折算壹日。嘉義縣警察局嘉縣警交字第Ｌ00000000號舉發違反道
路交通管理事件通知單上偽造之「乙○○○」署名均沒收。
    事  實
一、甲○○○於民國八十九年十二月六日十時四十三分許，駕駛車牌號碼ＶＢ─五○
    二三號自小客車，行經嘉義縣東石鄉台十七線雲嘉大橋南端時，為嘉義縣警察局
    朴子分局警員攔下盤查，詎甲○○○因無照駕駛，為掩飾其無照駕駛之情，竟基
    於偽造文書之犯意，冒用其兄乙○○○之姓名、年籍資料，以供警員開單舉發，
    並於取締警員填發員之「嘉義縣警察警交字第Ｌ00000000號舉發違反道
    路交通管理事件通知單」上偽簽「乙○○○」之姓名，表示已收受該通知單，偽
    造乙○○○作成之私文書，嗣並持以行使，交予舉發之警員收執，以表明係由乙
    ○○○收到該通知單之意，足以生損害於乙○○○及警察機關舉發交通違規者之
    正確性。
二、案經嘉義縣警察局朴子分局報由臺灣嘉義地方法院檢察署檢察官偵查起訴。
    理  由
一、右揭事實，業據被告甲○○○坦承不諱，而其在上開舉發違反道路交通管理事件
    通知單上偽簽「乙○○○」姓名之事實，有該通知單之移送聯附於警卷可稽。
    又本院令其書寫「乙○○○」三次，經勘驗後認與上開舉發違反道路交通管理事
    件通知單上「乙○○○」字跡相符，有其書寫之紙附卷可稽，足證其自白與事實
    相符，本件事證明確，被告犯行堪予認定。
二、按被告在上開舉發違反道路交通管理事件通知單上偽簽「乙○○○」姓名，不待
    依據習慣或特約，單從形式上觀察，即足以知悉係表示由劉彥芳名義出具領收通
    知聯之證明，屬刑法第二百十條所稱之私文書；被告復將該通知單交回處理之員
    警，即行使上開偽造之私文書而主張係由「乙○○○」領受通知單，足以生損害
    於警察機關舉發交通違規者之正確性及乙○○○本人之權益（參照最高法院八十
    三年台上字第六六三一號判例意旨）。核被告所為，係犯刑法第二百十六條、第
    二百十條之行使偽造私文書罪。被告偽造署名之行為為偽造私文書之階段行為，
    又偽造私文書之低度行為應為高度之行使行為所吸收，僅論以行使偽造私文書一
    罪。爰審酌被告犯罪之動機係因駕照已被吊扣，為逃避被處罰鍰而偽造其兄乙○
    ○○之署名之手段，損害乙○○○及警察機關舉發交通違規者之正確性，及犯罪
    後坦承犯行，態度良好等一切情狀，量處如主文所示之刑，並諭知易科罰金之折
    算標準。
三、嘉義縣警察局嘉縣警交字第Ｌ00000000號舉發違反道路交通管理事件通
    知單一件內偽造「乙○○○」之署名，均應依刑法第二百十九條規定宣告沒收。
據上論斷，應依刑事訴訟法第二百九十九條第一項前段，刑法第二百十六條、第二百
十條、第二百十九條、第四十一條，罰金罰鍰提高標準條例第二條，判決如主文。
本案經檢察官吳基華到庭執行職務。
中    華    民    國        九十      年      一      月      十九      日
                                      臺灣嘉義地方法院刑事第三庭
                                          法  官  張  育  彰
右正本證明與原本無異。
如不服本判決，應於判決送達後十日內向本院提出上訴狀( 應附繕本 )。
中    華    民    國        九十      年      一      月      十九      日
                                          書記官  馮  澤  文


司法院資訊處製作；財團法人民間司法改革基金會備份。
